臺灣新北地方法院刑事判決
111年度審易字第1430號
公  訴  人  臺灣新北地方檢察署檢察官
被      告  陳建志




上列被告因竊盜等案件，經檢察官提起公訴（111年度偵字第176
37號、第21715號），因被告於準備程序中就被訴事實為有罪之
陳述，經本院改以簡式審判程序審理，判決如下：
    主  文
陳建志犯如附表所示之罪，各處如附表主文欄所示之刑及沒收。
得易科罰金之有期徒刑部分，應執行有期徒刑壹年，如易科罰金
，以新臺幣壹仟元折算壹日。不得易科罰金之有期徒刑部分，應
執行有期徒刑拾壹月。
    事實及理由
一、陳建志意圖為自己不法之所有，基於竊盜及毀損之犯意，分
    別為下列犯行：
  ㈠於民國110年11月30日3時34分許，在新北市○○區○○路00巷0號
    前，見伍景堂使用車牌號碼000-000號普通重型機車（下稱
    本案機車）停放該處，且無人看管，遂以自備鑰匙1支發動
    電門後騎乘離去而得手。
  ㈡於110年11月30日3時56分許，騎乘本案機車，至新北市○○區○
    ○路00巷00號前編號20號停車格，持客觀上可作兇器使用之
    螺絲起子1支，破壞廖盈欽使用車牌號碼000-00號營業小客
    車副駕駛座車窗玻璃後，打開車門進入車內物色財物，惟未
    尋獲財物而未遂。
  ㈢於110年11月30日4時12分許，騎乘本案機車，至新北市○○區○
    ○路0段00號對面編號56號停車格，持客觀上可作兇器使用之
    螺絲起子1支，破壞羅啟仁所有車牌號碼000-0000號營業小
    客車副駕駛座車窗玻璃（毀損部分未據告訴）後，打開車門
    進入車內物色財物，惟未尋獲財物而未遂。
  ㈣於110年11月30日4時12分許，騎乘本案機車，至新北市○○區○
    ○路0段000號對面編號52號停車格，持客觀上可作兇器使用
    之螺絲起子1支，破壞羅謙耀所有車牌號碼000-0000號營業
    小客車副駕駛座車窗玻璃（毀損部分未據告訴）後，打開車
    門進入車內物色財物，惟未尋獲財物而未遂。
  ㈤於110年11月30日5時2分許，騎乘本案機車，至新北市樹林區
    中正路與俊興街口之路邊停車格，持客觀上可作兇器使用之
    螺絲起子1支，破壞呂建德所有車牌號碼000-00號營業小客
    車副駕駛座車窗玻璃（毀損部分未據告訴）後，打開車門進
    入車內物色財物，惟未尋獲財物而未遂。 
  ㈥於110年11月30日5時4分許，騎乘本案機車，至新北市樹林區
    中正路與俊興街口之路邊停車格，持客觀上可作兇器使用之
    螺絲起子1支，破壞陳樹煌所有車牌號碼000-0000號營業小
    客車副駕駛座車窗玻璃（毀損部分未據告訴）後，打開車門
    進入車內物色財物，惟未尋獲財物而未遂。
  ㈦於110年12月4日6時許，在新北市○○區○○街0號旁停車場，持
    客觀上可作兇器使用之螺絲起子1支，破壞何俊賢所有車牌
    號碼000-0000號營業小客車駕駛座車窗玻璃後，打開車門進
    入車內竊取新臺幣（下同）800元得手。
  ㈧於110年12月4日6時許，在新北市○○區○○街0號旁停車場，持
    客觀上可作兇器使用之螺絲起子1支，破壞陳復強所有車牌
    號碼000-000號營業小客車副駕駛座車窗玻璃（毀損部分未
    據告訴）後，打開車門進入車內，竊取新臺幣500元得手。
  ㈨於110年12月4日6時許，在新北市○○區○○街0號旁停車場，持
    客觀上可作兇器使用之螺絲起子1支，破壞徐志堂所有車牌
    號碼000-0000號營業小客車副駕駛座車窗玻璃後，打開車門
    進入車內物色財物，惟未尋獲財物而未遂。　
二、證據：
　㈠被告陳建志於警詢、偵查、本院準備程序及審理時之自白。
　㈡告訴人廖盈欽、何俊賢、徐志堂及被害人伍景堂、羅啟仁、
    呂建德、陳樹煌、陳復強於警詢中之陳述。 
　㈢監視器錄影翻拍照片（事實一㈠至㈥部分）、遭竊盜及毀損之
    車輛照片（事實一㈢、㈣、㈦至㈨部分）各1分。
　㈣新北市政府警察局111年1月26日新北警鑑字第1110194641號
    鑑驗書及新北市政府警察局111年1月5日新北警鑑字第11100
    27798號鑑驗書各1份。
三、論罪科刑：
　㈠按「使用竊盜」係自始即無不法所有意圖，因一時未能取得
    他人同意，暫時使用他人管領支配之物，事後即時歸還；行
    為人是否自始即有不法所有意圖，雖屬內心狀態，然仍得由
    其表現在外的客觀狀態或物本身之性質加以綜合判斷，諸如
    有無就物為攸關權義或處分之行為、使用時間之久暫、該物
    是否因使用而產生耗損、是否事後為隱含某種不法的目的，
    而將所竊之物放回原處，並非意在歸還原物，甚而在一般相
    同之客觀情狀下，所有人或權利人有無可能同意行為人之使
    用行為等，予以綜合判斷（臺灣高等法院104年度上易字第8
    39號刑事判決意旨足資參照）。查被告於法律上並無任何權
    源得如同所有人或管領人般使用本案機車，且被告與被害人
    伍景堂素不相識，再被告以自備鑰匙竊取本案機車後，復騎
    乘本案機車至事實一㈡至㈥所示地點行竊，衡諸常情，無從預
    見被害人伍景堂會同意被告使用本案機車於竊盜犯行，故縱
    使被告事後將本案機車停回原處，其情狀與一時未能取得他
    人同意而暫時使用他人管領支配之物之「使用竊盜」迥異，
    應認被告斯時即有以權利人自居之「所有意圖」存在。又竊
    盜罪為即成犯，被告以上開不法動機，竊取本案機車，並將
    本案機車置於自己實力支配之下時，該竊盜犯罪即已既遂，
    縱被告事後將本案機車停回原處，亦不影響竊盜犯罪之成立
    ，合先敘明。
  ㈡按刑法第321條第1項第3款所謂兇器，其種類並無限制，凡客
    觀上足以對人之生命、身體、安全構成威脅，具有危險性之
    兇器均屬之，且祇須行竊時攜帶此種具有危險性之兇器為已
    足，並不以攜帶之初有行兇之意圖為必要（最高法院79年度
    台上字第5253號判決意旨參照）。查被告就事實一㈡至㈨竊盜
    犯行所持用之螺絲起子1支，可破壞汽車玻璃，顯屬質地堅
    硬之金屬製品，如持以向人攻擊，客觀上當足以危害他人生
    命、身體之安全，揆諸前揭說明，應屬兇器無疑。
　㈢核被告就事實一㈠所為，係犯刑法第320條第1項之竊盜罪；就
    事實一㈡、㈨所為，均係犯刑法第321條第2項、第1項第3款之
    攜帶兇器竊盜未遂罪及同法第354條毀損罪；就事實一㈢、㈣
    、㈤、㈥所為，均係犯刑法第321條第2項、第1項第3款之攜帶
    兇器竊盜未遂罪；就事實一㈦所為，係犯刑法第321條第1項
    第3款之攜帶兇器竊盜罪及同法第354條毀損罪；就事實一㈧
    所為，係犯刑法第321條第1項第3款之攜帶兇器竊盜罪。又
    被告就事實一㈡至㈥、㈨部分，雖已著手竊盜行為之實行，惟
    未生竊得財物之結果，尚屬未遂，均應依刑法第25條第2項
    規定，按既遂犯之刑度減輕其刑。再被告就事實一㈡、㈨以一
    行為分別觸犯攜帶兇器竊盜未遂罪及毀損罪、事實一㈦以一
    行為觸犯攜帶兇器竊盜罪及毀損罪，均為想像競合犯，應依
    刑法第55條規定，分別從一重之攜帶兇器竊盜未遂罪、攜帶
    兇器竊盜罪論處。至被告就事實一㈠至㈨犯行間，犯意各別、
    行為互殊，應分論併罰。
　㈣爰審酌被告不思以正當途徑賺取財物，竟恣意竊取他人財物
    ，且損壞多輛汽車車窗，顯然欠缺尊重他人財產權之觀念，
    所為應予非難，惟犯後已坦承犯行，態度尚可，然迄未與告
    訴人及被害人等達成和解或賠償損害，兼衡其個人戶籍資料
    查詢結果註記國中畢業之教育程度、於警詢中自陳勉持之家
    庭經濟狀況、素行、犯罪之手段，並審酌被告竊取及毀損財
    物之價值、部分犯行尚未竊得財物等一切情狀，就事實一㈠
    至㈥、㈨得易科罰金之有期徒刑部分，量處如附表主文欄所示
    之刑及諭知易科罰金之折算標準，並定應執行刑及諭知易科
    罰金之折算標準，就事實一㈦、㈧不得易科之有期徒刑部分，
    量處如附表主文欄所示之刑及定應執行刑。
四、沒收：　　
　㈠按供犯罪所用、犯罪預備之物或犯罪所生之物，屬於犯罪行
    為人者，得沒收之。犯罪所得，屬於犯罪行為人者，沒收之
    。前2項之沒收，於全部或一部不能沒收或不宜執行沒收時
    ，追徵其價額。刑法第38條第2項前段、第38條之1第1項前
    段、第3項定有明文。　
  ㈡被告就事實一㈦竊得之現金800元；就事實一㈧竊得之現金500
    元，為被告各該犯罪所得，未扣案且未能發還告訴人何俊賢
    及被害人陳復強，自應依刑法第38條之1第1項前段規定在各
    該主文項下宣告沒收，並於全部或一部不能沒收或不宜執行
    沒收時，追徵其價額。
　㈢被告就事實一㈡至㈨行竊時所用之螺絲起子1支，雖係被告所有
    之物，然未經扣案，且被告於審理中供稱：該工具已丟棄等
    語，本院審酌該犯罪工具甚易取得，價值不高，並不具備刑
    法上之重要性，故不併予宣告沒收。至被告用以供事實一㈠
    犯行使用之自備鑰匙，雖係供犯罪所用之物，且屬被告所有
    ，然未經扣案，且是否尚屬存在不明，為避免執行困難，爰
    不予宣告沒收，併此敘明。
　㈣被告就事實一㈠竊得之本案機車，已於實行事實一㈥犯行後，
    於110年11月30日6時31分許，將本案機車騎回原停放地點，
    此有新北市政府警察局樹林分局刑事案件報告書及卷附監視
    器錄影翻拍照片附卷可稽，爰不予宣告沒收。
據上論斷，應依刑事訴訟法第273條之1第1項、第299條第1項前
段，判決如主文。
本案經檢察官洪三峯偵查起訴，由檢察官宋有容到庭執行職務。
中　　華　　民　　國　　111 　年　　8 　　月　　22　　日
                  刑事第二十三庭  法  官  龔書安
上列正本證明與原本無異。
如不服本判決，應於判決送達後20日內敘明上訴理由，向本院提
出上訴狀（應附繕本），上訴於臺灣高等法院。其未敘述上訴理
由者，應於上訴期間屆滿後20日內向本院補提理由書「切勿逕送
上級法院」。
                                  書記官  石秉弘
中　　華　　民　　國　　111 　年　　8 　　月　　23　　日
附錄本案論罪科刑法條全文：
中華民國刑法第320條
意圖為自己或第三人不法之所有，而竊取他人之動產者，為竊盜
罪，處5年以下有期徒刑、拘役或50萬元以下罰金。
意圖為自己或第三人不法之利益，而竊佔他人之不動產者，依前
項之規定處斷。
前二項之未遂犯罰之。

中華民國刑法第321條
犯前條第1項、第2項之罪而有下列情形之一者，處6月以上5年以
下有期徒刑，得併科50萬元以下罰金：
一、侵入住宅或有人居住之建築物、船艦或隱匿其內而犯之。
二、毀越門窗、牆垣或其他安全設備而犯之。
三、攜帶兇器而犯之。
四、結夥三人以上而犯之。
五、乘火災、水災或其他災害之際而犯之。
六、在車站、港埠、航空站或其他供水、陸、空公眾運輸之舟、
    車、航空機內而犯之。前項之未遂犯罰之。

中華民國刑法第354條
毀棄、損壞前二條以外之他人之物或致令不堪用，足以生損害於
公眾或他人者，處2年以下有期徒刑、拘役或1萬5千元以下罰金
。
附表：
編號 犯罪事實 主文 1 事實欄一㈠ 陳建志犯竊盜罪，處有期徒刑貳月，如易科罰金，以新臺幣壹仟元折算壹日。 2 事實欄一㈡ 陳建志犯攜帶兇器竊盜未遂罪，處有期徒刑肆月，如易科罰金，以新臺幣壹仟元折算壹日。 3 事實欄一㈢ 陳建志犯攜帶兇器竊盜未遂罪，處有期徒刑參月，如易科罰金，以新臺幣壹仟元折算壹日。 4 事實欄一㈣ 陳建志犯攜帶兇器竊盜未遂罪，處有期徒刑參月，如易科罰金，以新臺幣壹仟元折算壹日。 5 事實欄一㈤ 陳建志犯攜帶兇器竊盜未遂罪，處有期徒刑參月，如易科罰金，以新臺幣壹仟元折算壹日。 6 事實欄一㈥ 陳建志犯攜帶兇器竊盜未遂罪，處有期徒刑參月，如易科罰金，以新臺幣壹仟元折算壹日。 7 事實欄一㈦ 陳建志犯攜帶兇器竊盜罪，處有期徒刑捌月。未扣案之犯罪所得新臺幣捌佰元沒收，於全部或一部不能沒收或不宜執行沒收時，追徵其價額。     8 事實欄一㈧ 陳建志犯攜帶兇器竊盜罪，處有期徒刑柒月。未扣案之犯罪所得新臺幣伍佰元沒收，於全部或一部不能沒收或不宜執行沒收時，追徵其價額。 9 事實欄一㈨ 陳建志犯攜帶兇器竊盜未遂罪，處有期徒刑肆月，如易科罰金，以新臺幣壹仟元折算壹日。